臺灣板橋地方法院少年法庭刑事判決　　　　　　　　九十二年度少連訴字第四四號
　　公　訴　人　臺灣板橋地方法院檢察署檢察官（乙○）
　　被　　　告　甲○○
　　選任辯護人　梁裕勝
右列被告因違反兒童及少年性交易防制條例等案件，經提起公訴（九十二年度偵字第
三三三五號），判決如左：
    主      文
甲○○共同意圖使女子與他人為性交之行為，而媒介以營利為常業，處有期徒刑伍年
貳月。
扣案之行動電話參支（均含ＳＩＭ卡）均沒收。
    事      實
一、甲○○於民國（下同）九十一年十二月間起，至同年月卅一日止，與真實姓名不
    詳、綽號「趙哥」之成年男子，共同基於意圖使Ａ女（姓名年籍詳卷）與他人為
    性交之行為，而媒介以營利為常業之犯意連絡，由「趙哥」接洽性交易事宜，透
    過甲○○所有手機三支（含門號0000000000、0000000000、0000000000）相互聯
    繫，由甲○○駕駛其所有Ｔ八─九七０號營業小客車，接送Ａ女前往臺北縣市境
    內賓館或男客住處從事性交易，每次代價為新臺幣（下同）二千元至三千元不等
    ，由Ａ女向男客收取，交由甲○○轉交予趙哥，甲○○則從中獲得每日三千元之
    酬勞，並賴以維生，以此為常業。
二、嗣因「趙哥」前往大陸，甲○○明知Ａ女係非法入境之大陸地區女子，為違反國
    家安全法之犯人，竟承前意圖使Ａ女與人為性交行為以營利為常業之犯意，於九
    十二年一月一日起，在不詳地點，以十二萬元之代價向「趙哥」買下Ａ女，使Ａ
    女成為其旗下應召女子，並基於藏匿人犯之犯意，安排Ａ女居住在臺北縣新莊市
    ○○○路三０五巷一七號二樓住處。依同前方式，自行媒介，載送Ａ女與人為性
    交易以營利，並賴以維生，以此為常業。嗣於九十二年一月二十八日晚間九時三
    十分許，在臺北縣三重市○○路○段二０一號前為警查獲，並扣得甲○○所有之
    行動電話三支、營業小客車一輛及汽車鑰匙一把。
三、案經臺北縣政府警察局中和分局報請臺灣板橋地方法院檢察署檢察官偵查起訴。
    理      由
一、訊據被告甲○○固坦承藏匿人犯及受僱於「趙哥」載送Ａ女為性交易之事實，但
    否認有常業犯意，並否認曾向「趙哥」買下Ａ女等犯行，辯稱：因「趙哥」要去
    大陸，要求伊照顧Ａ女，並騙Ａ女說是將Ａ女賣給伊，伊便和Ａ女一同住在臺北
    縣新莊市○○○路三０五巷一七號二樓住處，伊是依照「美而美應召站」的指示
    接送Ａ女前往各地從事性交易，性交易所得都交回「美而美應召站」，伊每天只
    領三千元薪資等等。
二、經查：
（一）被告與「趙哥」共同媒介Ａ女與人為性交行為以營利，由被告擔任馬伕及藏匿
      人犯之事實，業據證人Ａ女供陳在卷，並有供犯罪所用之行動電話三支及營業
      小客車及鑰匙一把扣案可証，核與被告之自白相符。
（二）訊據Ａ女於警訊及偵查時証稱：「伊於九十一年十二月八日自大陸地區偷渡來
      臺，第一位經紀人係『趙哥』」（偵查卷第十頁）「『趙哥』告知伊要還偷渡
      費用二十萬元，接客錢由公司收，伊收了，再交給甲○○；第一個經紀人時伊
      每天接客四、五人，九十二年一月一日趙哥將伊轉賣給被告，被告是第二個經
      紀人，每天接客五至七人，第一個經紀人逼迫伊接客，並說不接客要打伊，被
      告沒有恐嚇過伊。」等語（偵查卷第卅三頁反面至第卅五頁），核與被告供稱
      「自一月初或九十年（按應為九十一年之誤）十二月底開始載Ａ女十多次。」
      （偵查卷第卅六頁反面）、「從九十一年底開始載她從事性交易。」（本院九
      十二年聲羈字第七十七號卷第三頁反面）等語相符，可知被告係自九十一年十
      二月間開始，至九十一年十二月卅一日止，擔任Ａ女之馬伕並轉交性交易所得
      給公司，此時被告僅與「趙哥」共同媒介Ａ女與人為性交性交行為；至於Ａ女
      所陳「趙哥」雖有強迫Ａ女賣淫之行為，但被告只是載送Ａ女及交錢給公司，
      並無與「趙哥」「以強暴脅迫使女子與他人為性交」之犯意連絡。
三、被告辯稱嗣後並未買下Ａ女；惟查：
（一）被告於偵查初訊時供稱：「用十二萬元買下Ａ女，現在開始不再賺這種錢了」
      （偵查卷第卅八頁），於本院審理時供稱：「用十二萬元買下Ａ女，因為『趙
      哥』說要伊照顧Ａ女，Ａ女還欠十五萬元，『趙哥』的意思就是要賣給伊，所
      以伊就籌十二萬元給『趙哥』」等語。
（二）証人Ａ女於偵訊中證稱：「伊於九十一年十二月間自大陸地區偷渡來臺，經紀
      人係『趙哥』，『趙哥』告知伊偷渡費用為二十萬元，九十二年一月一日『趙
      哥』將伊轉賣給被告，被告擔任伊的經紀人後，伊每天接客五到七人，伊都沒
      有拿到錢，被告只給伊一、二百元的零用錢」等語，可証明Ａ女來台後，第一
      個經紀人係「趙哥」，當時被告確實只是馬伕，但後來被告以十二萬元代價向
      「趙哥」買下Ａ女，並由馬伕變為第二位經紀人，自行經營媒介Ａ女與人為性
      交行為之事業；再參諸被告坦承自九十二年一月廿五日（實為九十二年一月一
      日）以後與Ａ女共同居住在臺北縣新莊市○○○路三０五巷一七號二樓住處，
      如被告僅是馬伕負責載送，又何以要負責Ａ女之食宿？被告辯稱並未買下Ａ女
      等等，顯不足採。
（三）被告復辯稱自己帳戶內根本沒錢，不可能拿得出十二萬元購買Ａ女，又Ａ女從
      未見過伊交付十二萬元予「趙哥」，且扣案三支電話與應召站電話0000000000
      間，連絡頻繁，均足証伊只是馬伕，並未買下Ａ女等等；惟被告購買Ａ女之金
      錢，未必須由自己帳戶提出，其於交付價金予「趙哥」之舉動，Ａ女也未必會
      看見。故被告帳戶內縱無存款、Ａ女縱未看見被告給付十二萬元給「趙哥」，
      均不能做為被告所辯並未買下Ａ女之有利証據；又扣案電話0000000000與被告
      自承之應召站電話0000000000間，雖有頻繁之連絡，亦可能係因被告買下Ａ女
      後，在客源之管道上，仍須與應召站有所接觸，亦無法推翻前述被告自白買下
      Ａ女等不利証據。
（四）按刑法上常業犯之成立，祇須行為人以恃以維生之意思遂行犯罪，而其犯行已
      表見於外部，足以表徵常業犯之態樣，即足當之，縱行為人兼有其他職業，亦
      不影響其常業罪之成立（最高法院七十四年度台上字第六五五一號判決參照）
      。被告受僱擔任Ａ女馬伕時，每日可獲得三千元之報酬，且依被告自承應召站
      之電話為0000000000、0000000000，而伊所有扣案之電話為0000000000、
      0000000000、0000000000，其中扣案電話0000000000與應召站電話0000000000
      有頻繁之連絡，有通聯紀錄在卷可憑；又被告於偵查時供稱：「我一月初或九
      十年（按應為九十一年之誤）十二月底開始載她，十多次了。」（偵查卷第卅
      六頁反面），均足以証明被告並非偶一載送Ａ女而已。嗣被告又以十二萬元買
      下Ａ女，提供食宿自行經營媒介色情性交易，依其收入、次數、規模、經營形
      式，均難謂被告無賴以維生之常業犯意，不因其開始經營迄被查獲期間經營時
      間之長短、有無其他兼職，而有所差異，被告辯稱只是兼職，並無常業犯意等
      等，顯不足採。
三、核被告所為，係犯刑法第二百三十一條第二項意圖使女子與他人為性交而媒介以
    營利為常業罪、第一百六十四條第一項之藏匿人犯罪。
（一）公訴意旨雖未就被告自九十一年十二月間起至同年月月卅一日止，擔任馬伕載
      送Ａ女，使Ａ女與人為性交行為而媒介以營利為常業之部分犯行起訴；惟此部
      分犯行與已起訴部分（即被告買下Ａ女之後之犯行）係基於同一常業犯意，有
      實質上一罪之關係，本院自應併予以審理。
（二）被告受僱於「趙哥」載送Ａ女媒介色情營利為常業，其與「趙哥」間有犯意之
      聯絡，行為之分擔，均為共同正犯。
（三）公訴意旨雖認被告係犯兒童及少年性交易防制條例第二十五條第四項之「意圖
      使未滿十八歲之人為性交易而買賣為他人人身之收受為常業罪」云云，惟查Ａ
      女發育良好、體態豐盈（如卷附照片所示），自外觀上確不易區分其是否未滿
      十八歲，且Ａ女向被告所借書籍之讀者資料卡上，有「一九八四年九月五日出
      生」之字樣，Ａ女使用之記事本上載有「年齡１８─１９歲，星座：天秤」等
      字樣，經當庭提示予Ａ女辨識，Ａ女坦承前揭文字均係其本人所書寫，則依Ａ
      女前揭二次自行書寫之年齡，Ａ女於被告行為時（九十一年十二月間）已滿十
      八歲，其於偵查時証稱已告訴被告其未滿十八歲等等，即非無疑。因此，被告
      辯稱其非明知Ａ女未滿十八歲等語，堪信為真；又Ａ女因係大陸地區女子，來
      台並未攜帶任何身分証明文件，已據其陳明。本院為查証其年齡，經送請財團
      法人亞東紀念醫院鑑定Ａ女骨齡，雖鑑定結果其骨齡為十四至十六歲之間，有
      鑑定報告在卷可憑，但顯無法要求被告亦對Ａ女年齡以同樣方式查証。是被告
      主觀上既非明知Ａ女未滿十八歲，於客觀上亦無法查証Ａ女之年齡，難謂被告
      有「使未滿十八歲女子為性交易而買賣為他人人身之收受」之未必故意，僅能
      認定被告具有刑法第二百卅一條第二項之媒介已滿十八歲女子與人為性交行為
      以營利為常業之犯罪故意。公訴意旨尚有誤會，但因其起訴之社會事實，與刑
      法第二百三十一條第二項之社會事實同一，爰變更起訴法條而為判決。
（四）被告所犯藏匿人犯罪，與所犯意圖使女子與他人為性交而媒介以營利為常業罪
      間，有方法結果之牽連關係，為牽連犯，應從一較重之刑法第二百三十一條第
      二項之罪處斷。
（五）爰審酌被告買賣人身從事性交易，所生危害頗重，斟酌其所從事性交易之時間
      不長、規模不大，所得不多，參酌犯罪後並無悔意等一切情狀，量處如主文所
      示之刑。公訴人雖具體求刑有期徒刑十年六月，併科罰金三十萬元，然起訴法
      條（兒童及少年性交易防制條例第二十五條第四項）法定本刑為無期徒刑或十
      年以上有期徒刑之罪，本院既已變更起訴法條為刑法第二百三十一條第二項，
      該條最重本刑為七年以下有期徒刑，已經量處被告中度以上之刑度，並無再予
      併科罰金之必要。
四、扣案行動電話二支（含門號0000000000、0000000000）係被告所有，業據其供明
    ，扣案另支手機ＮＯＫＩＡ三三一Ｏ型一支（含門號0000000000）雖係由Ａ女所
    持有，但訊據Ａ女証稱：「他（甲○○）有給我手機，我是他給我手機。」（偵
    卷卅五頁０），可知該扣案手機，亦係被告甲○○交付Ａ女使用，均為被告所有
    ，且均為供犯罪所用之物，併依法宣告沒收。至於扣案計程車一台及鑰匙一把，
    並非專供犯罪所用，不予宣告沒收。
據上論斷，應依刑事訴訟法第二百九十九條第一項前段、第三百條，刑法第二十八條
、第二百三十一條第二項、第一百六十四條第一項、第五十五條、第三十八條第一項
第二款，判決如主文。
本案經檢察官張慶林到庭執行職務
中      華      民      國    九十三    年    一      月      七        日
                                    審判長法  官  郭  豫  珍
                                          法  官  林  靜  莉
                                          法  官  畢  乃  俊
本件証明與原本無異。
如不服本判決，應於判決送達後十日內，向本院提出上訴狀。
                                          書記官  許  惠  娟
中      華      民      國    九十三    年      一      月      七      日
附錄論罪科刑法條
中華民國刑法第一百六十四條
藏匿犯人或依法逮捕拘禁之脫逃人或使之隱避者，處二年以下有期徒刑、拘役或五百
元以下罰金。
意圖犯前項之罪而頂替者，亦同。
第二百卅一條
意圖使男女與他人為性交或猥褻之行為，而引誘、容留或媒介以營利者，處五年以下
有期徒刑，得併科十萬元以下罰金。以詐術犯之者，亦同。
以犯前項之罪為常業者，處一年以上七年以下有期徒刑，得併科三十萬元以下罰金。
公務員包庇他人犯前二項之罪者，依各該項之規定加重其刑至二分之一。
